【裁判字號】    97,易,2437
【裁判日期】    970930
【裁判案由】    毒品危害防制條例
【裁判全文】
臺灣臺北地方法院刑事判決              97年度易字第2437號
公  訴  人  臺灣臺北地方法院檢察署檢察官
被      告  甲○○
上列被告因毒品危害防制條例案件，經檢察官提起公訴（97年度
毒偵字第2423號），被告經訊問後就被訴事實為有罪之陳述，本
院裁定進行簡式審判程序，判決如下：
    主  文
甲○○施用第二級毒品，累犯，處有期徒刑陸月，如易科罰金，
以新臺幣貳仟元折算壹日。扣案之第二級毒品甲基安非他命壹包
（驗餘淨重零點肆伍玖捌公克）沒收銷燬之。
    事實及理由
一、本件被告甲○○所犯非死刑、無期徒刑或最輕本刑有期徒刑
    3 年以上之罪，亦非高等法院管轄第一審案件，且被告於本
    院訊問時，就被訴事實為有罪之陳述，經告知被告簡式審判
    程序之旨，並聽取檢察官、被告之意見後，本院裁定進行簡
    式審判程序，是本件之證據調查，依刑事訴訟法第273條之2
    規定，不受同法第159條第1項、第161條之2、第161條之3、
    第163條之1及第164條至第170條規定之限制，合先敘明。
二、本件犯罪事實及證據，均引用檢察官起訴書之記載（如附件
    ）。事實部分補充記載：(一)被告前因施用毒品案件，先後二
    次經送觀察、勒戒後，均認無繼續施用毒品之傾向，分別由
    檢察官於民國89年5月19日、90年10月3日，各為不起訴處分
    確定；又於90年間，再因施用毒品案件，經檢察官向法院聲
    請強制戒治及簡易判決處刑，經法院裁定後於91年9月25日
    送戒治處所施以強制戒治，於92年5月1日經法院裁定停止戒
    治，所餘戒治期間付保護管束，於92年9月24日保護管束期
    滿執行完畢，此部分所犯施用第二級毒品罪，並經法院判處
    有期徒刑4月確定，於92年10月30日易科罰金執行完畢；又
    於95年間，分別再犯施用第二級毒品罪，經法院分別判處有
    期徒刑6月、6月減為3月確定，先後於96年2月17日、97年3
    月25日徒刑執行完畢出監；(二)被告仍不知悔改，於前案強制
    戒治執行完畢後5年內，另行起意，以將第二級毒品甲基安
    非他命置於自製玻璃球內燒烤而吸取煙霧之方式（吸食器其
    於施用過後業已丟棄而滅失），施用第二級毒品一次；(三)被
    告在員警知悉其施用第二級毒品犯行前，即向員警自首而接
    受裁判，並自其身上取出所有供己施用之甲基安非他命1包
    （含袋重0.66公克，淨重0.46公克，取樣0.0002公克鑑析用
    罄，驗餘淨重0.4598公克），並自願返回警局採尿，經檢驗
    後安非他命及甲基安非他命均呈陽性反應，始悉上情。證據
    部分則補充：被告於本院審理時之自白，警製毒品初步鑑驗
    報告單、照片及尿液檢體委驗單。
三、按甲基安非他命為毒品危害防制條例第2條第2項第2款明定
    之第二級毒品。是核被告所為，係犯毒品危害防制條例第10
    條第2項之施用第二級罪。被告持有第二級毒品甲基安非他
    命後，進而施用，其持有之低度行為應被其施用之高度行為
    所吸收，不另論罪。查被告有如前述前案經論罪科刑而執行
    完畢之紀錄，有臺灣高等法院被告前案紀錄表可按，其前受
    有期徒刑之執行完畢，於5年以內故意再犯本件有期徒刑以
    上之罪，為累犯，應依刑法第47條第1項之規定，加重其刑
    。又刑法第62條之所謂發覺，係指有偵查犯罪職權之公務員
    已知悉犯罪事實與犯罪之人而言，而所謂知悉，固不以確知
    其為犯罪之人為必要，但必其犯罪事實，確實存在，且為該
    管公務員所確知，始屬相當。如犯罪事實並不存在而懷疑其
    已發生，或雖已發生，而為該管公務員所不知，僅係推測其
    已發生而與事實巧合，均與已發覺之情形有別（最高法院75
    年臺上字第1634判例要旨參照）。而本件查獲毒品之過程，
    依卷附警製移送書所載：見吳嫌形跡可疑盤查時，吳嫌主動
    將左褲袋內毒品取出交與警方等語，可知員警於被告自動取
    出其所持有之毒品前，並未發覺被告施用毒品犯行，被告主
    動供出犯行並接受裁判，按前所述，合於自首之要件，爰依
    刑法第62條前段之規定，減輕其刑，併依同法第71條第1項
    之規定，先加後減之。爰審酌被告曾因施用毒品犯行執行觀
    察、勒戒及強制戒治程序，仍不知悛悔，復一再施用毒品且
    經法院判處罪刑確定，並入監執行完畢，其再犯本件顯無改
    過之意，原不宜輕縱，惟念其施用毒品乃戕害自己身心健康
    ，尚未危及他人，且犯後於本院審理期日已坦承全部犯行，
    參以本件是主動自首之態度等一切情狀，量處如主文所示之
    刑，又被告前述95年間所犯施用毒品案件，分經法院諭知易
    科罰金之折算標準為銀元3百元即新臺幣9百元、新臺幣1千
    元，其再犯本件，顯見前述易科罰金的折算標準，並不足以
    使被告心生警惕，爰就本件易科罰金之折算標準諭知如主文
    所示。扣案之甲基安非他命1包係第二級毒品，而包裝毒品
    之包裝袋，依法務部調查局93年3月19日調科壹字第0930011
    3060號函所示，無論以何種方式分離，包裝袋均會有極微量
    毒品殘留，自均應依毒品危害防制條例第18條第1項前段宣
    告沒收銷燬之。
四、據上論斷，應依刑事訴訟法第284條之1、第273條之1第1項
    、第299條第1項前段、第310條之2、第454條第2項，毒品危
    害防制條例第10條第2項、第18條第1項前段，刑法第11條前
    段、第47條第1項、第41條第1項前段、第62條前段，判決如
    主文。
五、如不服本判決，應於送達後10日內，向本院提出上訴狀。
本案經檢察官申心蓓到庭執行職務。
中    華    民    國    97    年    9     月    30    日
                        刑事第十三庭法  官  許泰誠
上正本證明與原本無異。
如不服本判決，應於判決送達後10日內向本院提出上訴狀 (應抄
附繕本)。
                                    書記官  張耀鴻
中    華    民    國    97    年    9     月    30    日
附錄法條：
毒品危害防制條例第10條
施用第一級毒品者，處 6 月以上 5 年以下有期徒刑。
施用第二級毒品者，處 3 年以下有期徒刑。


司法院資訊處製作；財團法人民間司法改革基金會備份。
